臺灣高等法院交通事件裁定　　　　　　　　　　　　九十三年度交抗字第四十五號
　　抗告人即
　　異議人即
　　受處分人　甲○○
右抗告人因違反道路交通管理處罰條例案件，不服臺灣台北地方法院中華民國九十二
年十二月三十日裁定（九十二年度交聲字第一四四九號），提起抗告，本院裁定如左
：
        主  文
抗告駁回。
    理  由
一、按汽車駕駛人，爭道行駛，在單車道駕車與他車並行者，處新臺幣（下同）六百
    元以上一千八百元以下罰鍰，並記違規點數一點，道路交通管理處罰條例第四十
    五條第二款、第六十三條第一項第一款分別定有明文。
二、抗告人即異議人即受處分人劉光雄於民國九十二年九月三十日上午七時四十一分
    許，駕駛車號五Ｌ─六二七號自小客車，沿台北市○○街往復興橋方向行駛，未
    依規定沿單車道之雙溪街右側白網區行駛，於接近復興橋口，向左與雙溪街內之
    車輛並行，爭道行駛，遭警攔檢，掣開舉發。原處分機關台北市交通事件裁決所
    援引首揭規定，裁處受處分人罰鍰九百元，並記違規點數一點。
三、受處分人抗告意旨略以：受處分人當日並未在白網區內行駛，只差一個輪胎，約
    車子的三成與前車沒有平行，四個輪胎皆在二條白線內，不是在白網區；證人即
    舉發之員警，拿別人的違規照片為偽證，不足採信云云。
四、經查：受處分人甲○○於九十二年九月三十日上午七時四十一分許，駕駛車號五
    Ｌ─六二七號自小客車，沿台北市○○街往復興橋方向行駛，在單車道駕駛與他
    車並行，爭道行駛，經警攔停擎單舉發，除有台北市政府警察局舉發違反道路交
    通管理事件通知單在卷可稽，並經證人即舉發員警余志皇於原審結證稱：「雙溪
    街是單車道，有白網區，我發現受處分人未依序行駛，直接從旁邊擠進來。白網
    區的功能是故意成為單行道，若成雙車道，車流量太大，會影響從至誠路出來往
    市區方向的車流。受處分人行駛於靠河堤那一側的白網區，攔停時，接近雙溪街
    、復興橋口。當時雙溪街等候駛入復興橋的車子排得很長，受處分人未依序排隊
    ，直接從白網區往復興橋的方向開。」等語（見原審卷第二十五頁至第二十七頁
    ）。且有證人余志皇手繪現場圖及現場路況之照片三張在卷可按（見原審卷第三
    十一頁、第三十三頁至第三十五頁）。本件係經警當場攔車舉發，並無舉發照片
    ，員警所提照片三張，為現場路況照片，並非違規舉發照片，受處分人認證人提
    出他人違規照片以為偽證，並不足採。又執勤警員為交通執法人員，與受處分人
    並無仇怨，自無設詞誣陷，身觸偽證重罪之必要，其所為舉發內容應可採信。受
    處分人於原審法院訊問時也坦承：「我的車體有七成在車道，三成在白網區，警
    察取締是看到我的車在白網區上的三成」等語（見原審卷第二十八頁），足證受
    處分人確有駛入白網區○○○○○道與他車並行，爭道行駛之情形。原處分機關
    之裁處，並無不當。原審法院因而駁回其異議，認事用法，均無不合。受處分人
    抗告意旨，仍以陳詞，否認行駛白網區與他車並行，爭道行駛，指摘原裁定不當
    ，核無理由，其抗告應予駁回。
四、據上論斷，應依道路交通管理處罰條例第八十九條、刑事訴訟法第四百十二條，
    裁定如主文。
中　　　華　　　民　　　國　　九十三　　年　　　二　　　月　　　五　　　日
                            臺灣高等法院交通法庭
                                審判長法  官　洪　政　雄
                                      法  官　鄧　振　球
                                      法  官　趙　功　恆
右正本證明與原本無異。
不得再抗告。
                                      書記官　孫　佩　琳
中　　　華　　　民　　　國　　九十三　　年　　　二　　　月　　　六　　　日
